it: metodo di montaggio cassa: Supporto adesivo; Scomparto della custodia/inserto da tasca; A clip; Appeso (sospeso); Attacco a strappo (velcro); Posizionamento libero/in piano; Montaggio con cinturino/fascia; Altro
ja: ケース取り付け方法: 粘着式マウント; ケースコンパートメント/ポケットインサート; クリップオン; 吊り下げ式; 面ファスナー (ベルクロ) 留め; 据え置き/平置き; ストラップ/バンドマウント; その他
th: วิธีการติดตั้งเคสเครื่องดนตรี: ยึดด้วยกาว; ช่องใส่ในเคส/กระเป๋า; แบบหนีบ; แบบแขวน (ห้อย); ยึดด้วยแถบหนามเตย (ตีนตุ๊กแก); วางอิสระ/วางราบ; ยึดด้วยสายรัด; อื่นๆ
en: Case mounting method: Adhesive mount; Case compartment/pocket insert; Clip-on; Hanging (suspended); Hook-and-loop (Velcro) attachment; Loose/lay-flat placement; Strap/band mount; Other
sk-SK: Spôsob montáže puzdra: Lepiaci držiak; Priehradka puzdra/vložka do vrecka; Pripínacie; Zavesené; Upevnenie na suchý zips; Voľné/ploché umiestnenie; Montáž na popruh/pás; Iný
cs: Způsob montáže do pouzdra: Nalepovací úchyt; Vložka do přihrádky/kapsy v pouzdře; Připínací; Zavěšené; Upevnění na suchý zip (Velcro); Volné/ploché uložení; Upevnění pomocí popruhu/pásku; Jiné
pt-PT: Método de montagem da caixa: Montagem adesiva; Inserção no compartimento/bolso da mala; De encaixe; Suspenso; Fixação com sistema autoaderente (Velcro); Posicionamento solto/plano; Montagem com alça/fita; Outro
zh-TW: 盒內安裝方式: 黏貼式安裝; 錶殼隔層/口袋插頁; 夾扣式; 懸掛式 (懸吊); 魔鬼氈黏貼; 鬆散/平放放置; 錶帶/綁帶安裝; 其他
vi: Phương pháp lắp đặt hộp đựng: Gắn bằng keo; Khoang chứa/ngăn túi lồng; Dạng kẹp; Treo (lơ lửng); Khóa dán (Velcro); Đặt tự do/nằm phẳng; Gắn bằng dây đai; Khác
sl-SI: Način montaže ohišja: Pritrditev z lepilom; Vložek za predal/žep v etuiju; Na zaponko (clip-on); Viseče (obešeno); Pritrditev na ježka (Velcro); Ohlapna/ploska namestitev; Pritrditev s trakom; Drugo
ro-RO: Metoda de montare a carcasei: Montare cu adeziv; Inserție în compartimentul/buzunarul carcasei; Cu clips / Cu clemă; Suspendat; Prindere cu scai (Velcro); Așezare liberă/la orizontală; Montare cu curea/bandă; Altele
nl: Koffer montagemethode: Zelfklevende bevestiging; Koffervak/insteekzak; Clip-on; Hangend (zwevend); Klittenbandsluiting (Velcro); Losse/platte plaatsing; Riem-/bandbevestiging; Overige
da: Monteringsmetode til kasse: Klæbemontering; Indsats til etui-/lommerum; Clip-on; Hængende (frithængende); Velcromontering (krog og løkke); Løs/fladtliggende placering; Montering med strop/bånd; Andet
bg-BG: Метод за монтаж на калъфа: Залепващо се; Отделение в калъф/джоб; С клипс; Окачено (висящо); Захващане с велкро (кукички и примки); Свободно/хоризонтално поставяне; Захващане с каишка/лента; Друго
hu: Tok rögzítési módja: Ragasztós rögzítés; Tokrekesz/zsebbetét; Felcsíptethető; Függő (felfüggesztett); Tépőzáras rögzítés; Szabad/lapos elhelyezés; Pántos/hevederes rögzítés; Egyéb
el: Μέθοδος τοποθέτησης θήκης: Αυτοκόλλητη βάση; Θήκη/τσέπη βαλίτσας; Με κλιπ; Κρεμαστό (σε ανάρτηση); Στερέωση με σκρατς (Velcro); Χαλαρή/επίπεδη τοποθέτηση; Βάση με ιμάντα/ταινία; Άλλο
pl: Sposób montażu futerału: Mocowanie samoprzylepne; Wkład do przegrody/kieszeni w etui; Na klips; Wiszące (podwieszane); Mocowanie na rzep (Velcro); Luźne/płaskie ułożenie; Mocowanie na pasek/opaskę; Inne
zh-CN: 表壳安装方式: 背胶安装; 箱包隔层/口袋内嵌; 夹子式; 悬挂式; 魔术贴（Velcro）固定; 散装/平放放置; 绑带/带式安装; 其他
ko: 케이스 장착 방식: 접착식 마운트; 케이스 보관함/주머니 삽입; 클립 온; 행잉(매달기); 후크 앤 루프(벨크로) 부착; 루즈/레이 플랫 배치; 스트랩/밴드 마운트; 기타
hr-HR: Način montaže kutije: Ljepljivi nosač; Umetak za pretinac/džep kovčega; Na kopčanje; Viseće; Čičak traka; Slobodno / ravno postavljanje; Nosač na traku; Ostalo
lt-LT: Dėklo montavimo metodas: Lipnus tvirtinimas; Dėklo skyrius / kišenės įdėklas; Prisegamas; Pakabinamas (kabantis); Kibiosios juostos (Velcro) tvirtinimas; Laisvas / plokščias išdėstymas; Dirželio / juostos tvirtinimas; Kita
pt-BR: Método de montagem da caixa/estojo: Montagem adesiva; Compartimento do estojo/inserção no bolso; Com clipe; Pendente (suspenso); Fixação de fecho de contato (Velcro); Posicionamento solto/plano; Montagem com tira/faixa; Outro
de: Montageart des Kofferbefeuchters: Klebehalterung; Koffereinsatz/Tascheneinsatz; Zum Anklippen; Hängend (schwebend); Klettverschluss-Befestigung; Lose/flachliegende Platzierung; Riemen-/Bandhalterung; Sonstige
fr: Méthode de montage de l’étui: Montage adhésif; Compartiment d’étui/insertion dans une poche; À clipser; Suspendu; Fixation autoagrippante (Velcro); Placement libre/à plat; Montage par sangle/bande; Autre
tr: Kılıf montajı yöntemi: Yapışkanlı montaj; Çanta bölmesi/cep eki; Klipsli; Asılı (sarkıtılmış); Cırt cırtlı (Velcro) bağlantı; Gevşek/düz yerleşim; Kayış/bant montajı; Diğer
nb: Eske monteringsmetode: Selvklebende feste; Lomme-/rominnsats; Klips på; Hengende (opphengt); Borrelåsfeste; Løst/liggende plassering; Stropp-/båndfeste; Annet
es: Método de montaje en el estuche: Montaje adhesivo; Compartimento del estuche/inserto de bolsillo; Con clip; Colgante (suspendido); Accesorio de gancho y bucle (velcro); Colocación suelta/plana; Montaje con correa/banda; Otro
ru: Способ крепления к кейсу: Клейкое крепление; Вкладыш для отделения/кармана чехла; На клипсе; Подвесное; Крепление на липучке (Velcro); Свободное/плоское размещение; Крепление на ремешке/ленте; Другое
sv: Lådans monteringsmetod: Självhäftande montering; Fack-/fickinsats för fodral; Clip-on; Hängande (upphängd); Kardborrefäste; Lös/platt placering; Montering med rem/band; Annat
fi: Kotelon kiinnitysmenetelmä: Tarrakiinnitys; Kotelon lokero / taskusisäke; Klipsikiinnitys; Riippuva (ripustettu); Tarranauhakiinnitys (Velcro); Irtonainen/vaakatasoinen sijoitus; Hihna-/nauhakiinnitys; Muu